# Isaque de Araújo

## Desenvolvedor

Benfica, Rio de Janeiro (21) 97933-6487 / (21) 96696-2736 isaquearaujo.profissional@gmail.com Portfólio LinkedIn

#### **PERFIL**

Olá, eu sou Isaque! Atualmente estou me graduando no curso de ciência da computação na UFRJ. Fiz curso técnico de Programação de Jogos Digitais durante o ensino médio no NAVE (Núcleo Avançado em Educação), esse curso me proporcionou desafios e experiências. Na atualidade, com os conhecimentos que adquiri no curso técnico e através da curiosidade para aprender coisas novas, resolvi investir na área Android. Criei aplicativos não complexos para Android programados, sobretudo, em JAVA, voltados para o âmbito educacional em sua maioria com o objetivo de ajudar outras pessoas. Estou sempre procurando melhorar para crescer tanto pessoalmente como profissionalmente.

## **COMPETÊNCIAS**

#### **Idiomas**

Português, Inglês(Não fluente)

Linguagens de Programação

JAVA (Android), C#, DART (Android), KOTLIN (Android), PYTHON, JavaScript, C

**Outras Linguagens** 

HTML, CSS, SQL

#### **Softwares**

Android Studio, Unity, Flutter, Visual Studio, Microsoft Excel, Microsoft PowerPoint, Microsoft Word, Adobe Photoshop

#### **Outros**

Ferramentas oferecidas pelo Firebase para aplicativos, Parse, GitHub, Git

## **EXPERIÊNCIA**

Autônomo, RJ- Desenvolvedor de Aplicativos Android

Dezembro 2017 - Atual

Desenvolvo aplicativos Android utilizando principalmente a linguagem JAVA. Sou autor de aplicativos que juntos somam mais de 1.000.000 de downloads, em sua maioria, desenvolvidos para o âmbito educacional, sobretudo, para auxiliar vestibulandos e concurseiros.

Everest, RJ- Jovem Aprendiz

Junho 2017 - Março 2018

Jovem Aprendiz na área de operador de computador. O curso ofereceu aprendizagem de programas como Powerpoint, Excel, entre outros. Além de instalação de sistemas operacionais.

DevMob UFRJ, RJ- Desenvolvedor Mobile

Setembro 2019 - Março 2021

Atuei como desenvolvedor de aplicativo móvel no grupo de extensão da UFRJ, o DevMob. Tive a oportunidade de conhecer projetos feitos por outros membros, participar de reuniões e inclusive desenvolver.

## **EDUCAÇÃO**

Universidade Federal do Rio de Janeiro - UFRJ - Graduação em Ciência da Computação

Março 2019 - Atual

Curso escolhido para ganhar mais experiência na área de programação.

Colégio Estadual José Leite Lopes - NAVE, RJ - Ensino Médio Técnico Fevereiro 2014 - Dezembro 2016

Ensino médio técnico da área de programação de Jogos Digitais, tive experiência com Unity, Android Studio, Visual Studio, JavaScript, C#, JAVA, Firebase, entre outros. Criei jogos, softwares e aplicativos.

#### **CURSOS EXTRAS**

- Curso de Desenvolvimento Android Aprenda a criar 15 apps UDEMY
- Curso completo de Kotlin para Android UDEMY
- Web Design: Construa Sites com PHP, HTML, CSS e JavaScript Udemy
- Introdução ao Git e ao GitHub Digital Innovation One
- Design Patterns com Java Entendendo Padrões de Projetos Hcode

### **PROJETOS REALIZADOS**

<u>Aplicativo Citação Redação</u> - Fique por dentro de diversas citações para usar na redação.

<u>Aplicativo Redação Enem Nota 1000</u> - Um aplicativo que te prepara mostrando as melhores redações do ENEM!

<u>Aplicativo Sorteador: Nomes e Números</u> - Sorteio de nomes e números rapidamente com este aplicativo.

<u>Aplicativo Bhaskara Calculadora</u> - Calculadora para calcular equações de segundo grau.

Aplicativo Redação Enem: Em Busca do 1000! - O aplicativo é um aglomerado de conteúdo de outros 5 aplicativos. Ele foi criado para facilitar a vida do usuário através de apenas um app.